# 求教陈老师

提问人：Miki 米米 时间：2016-11-02 17:07:49
请教陈老师：A公司开发了一款app，发生的费用一部分计入了研发支出，一部分直接计入了管理费用、销售费用和成本中，这些大部分符合资本化的条件，目前这款app还未推出市场进行发行使用。请教老师年末A公司可以调账将符合资本化的研发支出进行资本化吗，会计上应该怎样处理呢？万分感谢！

回答人：chenyiwei
如何证明“这些大部分符合资本化的条件”？对于符合资本化条件但发生时未作资本化处理的研发支出，当然应作为前期差错进行更正处理；但问题在于：是否符合资本化条件需根据当初费用发生时的状态和可获取的信息判断，而不是基于目前已经获得成功的事实进行追溯资本化，现在能否完全还原到当时的环境和状态进行判断？当初公司的内控制度和管理制度是否足以支持满足资本化条件的结论？因此，我理解在实务中较为稳妥的做法还是对企业在前期已经自行予以费用化处理的研发支出不再调整。